【裁判字號】    89,台上,179
【裁判日期】    890113
【裁判案由】    盜匪
【裁判全文】
最高法院刑事判決                                八十九年度台上字第一七九號
    上  訴  人  林子翔
右上訴人因盜匪案件，不服台灣高等法院台中分院中華民國八十八年十月二十六日第
二審判決（八十八年度少上訴字第一四○號，起訴案號：台灣台中地方法院檢察署八
十八年度少偵字第三一號），提起上訴，本院判決如左：
    主  文
上訴駁回。
    理  由
按刑事訴訟法第三百七十七條規定，上訴於第三審法院，非以判決違背法令為理由，
不得為之。是提起第三審上訴，應以原判決違背法令為理由，係屬法定要件。如果上
訴理由狀並未依據卷內訴訟資料，具體指摘原判決不適用何種法則或如何適用不當，
或所指摘原判決違法情事，顯與法律規定得為第三審上訴理由之違法情形，不相適合
時，均應認其上訴為違背法律上之程式，予以駁回。本件原判決論上訴人林子翔以共
同強劫而強制性交罪，判處有期徒刑拾參年。係依憑上訴人及已定讞之共犯楊孟褞之
自白，被害人Ｅ女（姓名年籍詳卷）之指證，扣案之由上訴人等二人持以作案用而遺
留現場之口罩二個、摻入安眠藥之礦泉水一瓶、被害人Ｅ女所有之鞋帶、衣褲等物，
卷附贓物認領保管書、驗傷診斷書、內政部警政署刑事警察局○
○刑醫字第一三八八六號鑑驗書等證據資料，而為論斷，已述
  其所憑之證據及認定之理由。而以上訴人於原審審理中一度辯
  稱：其本意係往行竊，因偷不到東西，適被害人回家，才發生
  強盜之事，並非自始謀議強劫被害人財物云云，為避重就輕之
  詞，不足採取，依憑卷證資料，詳加指駁。從形式上觀察，原
  判決並無調查之職責未盡或判決理由不備之違法情形存在。上
  訴意旨，就原判決所為明白論斷，究竟如何違背法令，又未依
  據卷內訴訟資料，具體指明，徒以空泛之詞，指原審未盡調查
  能事；或空言否認自始即基於強盜犯意之聯絡，為單純事實之
  爭執，難認已符合首揭法定之第三審上訴要件。至原判決援引
  之懲治盜匪條例係經立法院於民國四十六年六月五日循立法程
  序修正公布施行之法律，並將原第八條「依特種刑事案件訴訟
  條例審理」及第十條「施行期間定為一年，必要時得以命令延
  長」之規定刪除，原第九條改為第八條，第十一條改為第九條
  。考其刪除第十條之立法本意，係為期遏止盜風，改善治安，
  認本條例第一條至第七條及原第九條（修正後為第八條）均仍
  有施行之必要，因將本條例改為經久施行之常態性刑事特別法
  ，並重新調整條次，形式上雖稱為修正，實質上已具重新全部
  立法之性質，自屬現行有效施行之法律。原審適用該條例第二
  條第一項第八款、第八條論處上訴人罪刑，自無適用法則不當
  之違誤。上訴意旨，妄加指摘，其所指原判決違法情事，顯與
  法律規定得為第三審上訴理由之違法情形，不相適合，其上訴
  違背法律上之程式，應予駁回。
據上論結，應依刑事訴訟法第三百九十五條前段，判決如主文。
中      華      民      國    八十九    年      一      月     十三     日
                              最高法院刑事第四庭
                                  審判長法官  黃  劍  青
                                        法官  劉  敬  一
                                        法官  林  增  福
                                        法官  邵  燕  玲
                                        法官  郭  毓  洲
      右正本證明與原本無異
                                              書  記  官
中      華      民      國    八十九    年      一      月     十九     日
                                                                        Ｂ

司法院資訊處製作；財團法人民間司法改革基金會備份。
